# 下推会计

提问人：sharon19732009 时间：2019-03-17 17:33:09
请问陈老师，自然人甲有 AB两个子公司，AB之间无股权关系。 2017 年 A非同一控制下购买了 C公司100%股权，产生了商誉。 2018 年B 从A购买了C100% 股权，请问对于 B 来说，是否适用下推会计核算长投成本？下推会计本质上是将最终控制方合并报表层面的处理结果“下推” 到合并方的合并报表层面，AB 为兄弟公司，实际控制人自然人甲不需要编制合并报表。

回答人：chenyiwei
同样适用下推会计方法。虽然最终控制人是自然人，本身无需编制合并报表，但下推会计的基本原理一致，不因实际控制人是自然人还是法人而有所不同。